臺灣基隆地方法院刑事判決　　　　　　　　　　　　　　九十三年度交訴字第九號
　　公　訴　人　　臺灣基隆地方法院檢察署檢察官
　　被　　　告　　甲○○
右列被告因過失傷害等案件，經檢察官提起公訴（九十三年度偵字第九八號）本院判
決如左︰
    主  文
甲○○因過失傷害人，累犯，處有期徒刑肆月。又駕駛動力交通工具肇事，致人受傷
而逃逸，累犯，處有期徒刑捌月。應執行有期徒刑拾月。
    事  實
一、甲○○前因犯偽造文書案件，經臺灣基隆地方法院以八十八年基簡字第六四二號
    判決判處有期徒刑五月確定，於民國八十九年七月六日執行易科罰金完畢。詎仍
    不知悔改，於九十二年十一月十八日下午五時四十五分許，駕駛車號ＨＳ─二八
    五九號自小客車，沿基隆市○○路往八斗子方向行駛，行經基隆市中正區○○○
    ○○路段時，明知汽車駕駛人在劃有分向限制線之路段行駛時，不得駛入來車之
    車道內，而依當時之天候、路況應注意，且能注意，竟為趕時間而逕行跨越分向
    限制線行駛，因而撞及對向車道由乙○○所騎乘，車號ＴＺＭ─五０六號輕型機
    車，致乙○○人車倒地，受有頭部外傷併腦挫傷、顱內出血、全身多處擦傷之傷
    害。又甲○○於肇事致人受傷後，竟未下車查看乙○○之傷情，或對之施以必要
    之救護措施，即迅速駕車逃逸，駛回台北縣三重市○○街玫瑰停車場停放後，返
    回其住處睡覺。乙○○則經路人報警並送醫急救，警方再依路人所提供之車號循
    線查獲。
二、案經被害人乙○○訴由基隆市警察局第二分局報請台灣基隆地方法院檢察署檢察
    官偵查起訴。
    理    由
一、本件被告甲○○所犯係死刑、無期徒刑、最輕本刑為三年以上有期徒刑之罪或高
    等法院管轄第一審案件以外之罪，其於準備程序進行中，就被訴事實為有罪之陳
    述，經法官告知其簡式審判程序之旨，並聽取公訴人及被告之意見後，依刑事訴
    訟法第二百七十三條之一第一項之規定，經合議庭裁定由受命法官獨任進行簡式
    審判程序，合先敘明。
二、前揭事實，業據被告於警訊及偵、審中供承不諱，核與告訴人乙○○指証之情節
    一致，且有基隆市警察局基警交字第Ｒ00000000號舉發違反道路交通管
    理事件通知單、道路交通事故現場圖、基隆市○○○道路交通事故報案人須知、
    道路交通事故補充資料（二）、道路交通事故簡易談話紀錄表（一）、道路交通
    事故調查報告表（一）、（二）、基隆市警察局第二分局正濱派出所警員黃雅雄
    偵查報告、基隆市警察局第二分局受理各類案件紀錄表、員警工作紀錄簿、現場
    照片廿六幀，在卷可稽。且被害人乙○○係因本件車禍致有事實欄所示之傷害，
    並有三軍總醫院診斷証明書及財團法人長庚紀念醫院基隆分院九十三年二月二十
    六日（九三）長庚院基字第０二四五號函各一份、附卷可憑。
三、按「汽車在雙向二車道行駛時，在劃有分向限制線之路段，不得駛入來車之車道
    內。」道路交通安全規則第九十七條第二款定有明文。此為一般駕駛人所具有之
    交通常識與駕駛經驗及其駕駛時應注意並能注意遵守之事項，被告為領有駕照之
    汽車駕駛人，對於上開規定，自應注意並遵守之。經查被告駕車行經基隆市中正
    區○○○○○路段時，本應注意前開規定，依當時雖係夜間、陰天，但有照明、
    路面無缺陷、無障礙物、視距良好等情形並非不能注意，竟疏未注意，仍駛入對
    向車道行駛，致煞避不及因而肇事致人受傷，屬應注意並能注意而不注意，實難
    辭過失之責，被告過失犯行已堪認定；另肇事逃逸部分，亦事証明確，自應分別
    依法論科。
四、核被告所為，係犯有刑法第二百八十四條第一項前段之過失傷害罪及同法第一百
    八十五條之四肇事逃逸罪。所犯前開二罪，犯意個別，行為互殊，為數罪，應予
    分論併罰。又被告前因偽造文書案件，經本院以八十八年基簡字第六四二號判處
    處有期徒刑五月，於八十九年七月六日方執行易科罰金完畢，此有台灣高等法院
    被告全國前案紀錄表一件，在卷可按，其於五年內再犯有期徒刑以上之本二罪，
    均為累犯，並應依法加重其刑。爰審酌被告本案肇事之過失程度，肇事後竟未停
    車檢視傷者，即行逃逸，及本案被害人所受傷情，惟被告犯後供承不諱，態度尚
    稱良好等一切情狀，乃分別量處如主文所示之刑，並定其應執行刑，以示懲儆。
五、據上論斷，應依刑事訴訟法第二百九十九條第一項前段，刑法第二百八十四條第
    一項前段、第一百八十五條之四、第四十七條、第五十一條第五款，罰金罰鍰提
    高標準條例第一條前段，判決如主文。
本案經檢察官張長樹到庭執行職務
中        華        民        國    九十三    年    四    月    十二    日
                              臺灣基隆地方法院交通法庭
                                  法    官    陳 玉 雲
右正本證明與原本無異。
對於本件判決如有不服，應於收受送達後十日內，向本院提出上訴書狀，上訴於臺灣
高等法院，並按他造當事人之人數附具繕本。
                                  書 記 官    王 毓 嫻
中        華        民        國    九十三    年    四    月    十三    日
附錄論罪法條：
刑法第二百八十四條第一項前段：
因過失傷害人者，處六月以下有期徒刑、拘役或五百元以下罰金，致重傷者，處一年
以下有期徒刑、拘役或五百元以下罰金。
刑法第一百八十五條之四：
駕駛動力交通工具肇事，致人死傷而逃逸者，處六月以上五年以下有期徒刑。
一、為維護交通安全，加強救護，減少被害人之死傷，促使駕駛人於肇事後，能對被
   害人即時救護，特增設本條，關於肇事致人死傷而逃逸之處罰規定。
二、本條之刑度參考第二百九十四條第一項遺棄罪之規定。
